臺灣桃園地方法院民事簡易判決
111年度壢簡字第239號
原      告  林軒如  


訴訟代理人  林泰元  

被      告  龔韋融  

上列當事人間請求損害賠償事件，原告就本院109年度交簡上字
第469號刑事案件提起附帶民事訴訟，經本院刑事庭以110年度交
簡上附民字第8號裁定移送前來，本院於民國111年6月23日言詞
辯論終結，判決如下：
    主    文
被告應給付原告新臺幣625,226元，及自民國111年6月24日起至
清償日止，按年息5％計算之利息。
原告其餘之訴駁回。
訴訟費用由被告負擔98％，餘由原告負擔。
本判決原告勝訴部分得假執行。
    事實及理由
壹、程序事項
　　按訴狀送達後，原告不得將原訴變更或追加他訴。但擴張或
    減縮應受判決事項之聲明者，不在此限，民事訴訟法第255
    條第1 項但書第3 款定有明文。經查，本件原告起訴時原聲
    明：被告應給付原告新臺幣(下同)500,000元，及自刑事附
    帶民事起訴狀繕本送達翌日起至清償日止，按年息5 ％計算
    之利息；嗣於本院審理中變更聲明為：被告應給付原告632,
    420元，及自民國111年6月24日起至清償日止，按年息5％計
    算之利息（見本院卷第79頁），核原告所為係擴張應受判決
    事項之聲明，依上揭規定，應予准許。
貳、實體事項
一、原告主張：被告於108年11月14日上午，騎乘車牌號碼000-0
    000號普通重型機車（下稱被告車輛），沿桃園市中壢區環
    東中路2段往平鎮方向行駛，於同日9時33分許，行經桃園市
    中壢區環中東路2段與吉長二街路口時，本應注意轉彎車應
    讓直行車先行，且依當時天候晴、日間自然光線、柏油路面
    乾燥、無缺陷、無障礙物、視距良好等情況，並無不能注意
    之情形，竟疏未注意，貿然右轉，適有後方訴外人李亭勳騎
    乘車牌號碼000-0000號普通重型機車搭載原告，沿桃園市中
    壢區環中東路往平鎮方向直行至該路口，雙方因而發生碰撞
    ，原告受有左脛骨棘撕脫性骨折、左膝關節囊囊和韌帶破裂
    、嘴唇撕裂傷、門牙斷裂等傷害（下稱系爭車禍事故），被
    告因上開過失傷害行為，經本院109年度壢交簡字第1928號
    刑事簡易判決處有期徒刑3月。原告則因此支出醫療費用175
    ,420元、牙齒治療費用457,000元，合計為632,420元，為此
    ，爰依侵權行為損害賠償之法律關係提起本件訴訟等語。並
    聲明：被告應給付原告632,420元，及自111年6月24日起至
    清償日止，按年息5％計算之利息。
二、被告則以：原告請求金額過高，被告負擔不起等語，資以抗
    辯，並聲明：原告之訴駁回。
三、本院之判斷：
（一）按因故意或過失，不法侵害他人之權利者，負損害賠償責
      任；汽車、機車或其他非依軌道行駛之動力車輛，在使用
      中加損害於他人者，駕駛人應賠償因此所生之損害，民法
      第184 條第1 項前段、第191 條之2 前段定有明文。查兩
      造於上開時地發生系爭車禍事故，被告具有轉彎車未禮讓
      直行車之過失，並因上開過失傷害犯行，經本院109年度
      壢交簡字第1928號刑事簡易判決處有期徒刑3月等情，有
      醫療費用收據、診斷證明書等件附卷可參（見本院卷第57
      至69頁），經本院調閱上開刑事判決卷宗核閱無訛，且為
      被告所不爭執，堪信原告此部分主張之事實為真，準此，
      被告就系爭車禍事故具有轉彎車未禮讓直行車先行之過失
      ，原告請求被告負損害賠償責任，自屬有據。
（二）經查，原告主張其因系爭車禍事故受有受有左脛骨棘撕脫
      性骨折、左膝關節囊囊和韌帶破裂、嘴唇撕裂傷、門牙斷
      裂等傷害，並支出醫療費用醫療費用175,420元、牙齒治
      療費用457,000元等情，業據其提出天成醫療社團法人天
      晟醫院住院醫療費用收據、門診醫療費用收據、植牙繳費
      卡、診斷證明書等件為憑（見本院卷第57至67頁），經本
      院核算金額無訛，且被告亦不爭執，是原告請求被告賠償
      醫療費用醫療費用175,420元、牙齒治療費用457,000元，
      合計632,420元，洵屬有據。復原告於本件審理時自陳其
      已受領機車強制險理賠7,194元等語，則前述金額632,420
      元扣除原告已請領之7,194元後，原告得向被告請求之金
      額計為625,226元，逾此範圍之請求，即屬無據，不應准
      許。
四、末按給付無確定期限者，債務人於債權人得請求給付時，經
　　其催告而未為給付，自受催告時起，負遲延責任。其經債權
    人起訴而送達訴狀，或依督促程序送達支付命令，或為其他
    相類之行為者，與催告有同一之效力；前項催告定有期限者
    ，債務人自期限屆滿時起負遲延責任；遲延之債務，以支付
    金錢為標的者，債權人得請求依法定利率計算之遲延利息；
    應付利息之債務，其利率未經約定，亦無法律可據者，週年
    利率為百分之5 ，民法第229 條第2 項、第3 項、第233 條
    第1 項、第203 條分別定有明文。經查，本件為損害賠償債
    務，其給付並無確定期限，而原告因於審理中擴張其聲明，
    故以言詞辯論期日即111年6月23日之翌日即111年6月24日起
    算利息，核與前揭規定相符，是被告應於111年6月24日起負
    遲延責任。
五、綜上所述，原告依侵權行為損害賠償之法律關係請求被告給
    付如主文第1項所示，為有理由，應予准許，逾此範圍之請
    求，則無理由，應予駁回。
六、本件原告勝訴部分，係就民事訴訟法第427 條訴訟適用簡易
    程序所為被告部分敗訴之判決，爰依同法第389 條第1 項第
    3 款之規定職權就被告敗訴部分宣告假執行。
七、本件事證已臻明確，兩造其餘攻擊防禦方法及所提證據，核
    與判決結果不生影響，爰不逐一論述，併此敘明。
八、訴訟費用負擔之依據：民事訴訟法第79條。本件係刑事附帶
    民事訴訟，而由本院刑事庭移送民事庭者，依法不需徵收裁
    判費，且至本件言詞辯論終結時，亦未發生其他訴訟費用，
    故無從確定訴訟費用之數額。惟依法仍應依民事訴訟法第79
    條規定，諭知訴訟費用之負擔，以備將來如有訴訟費用發生
    時，得以確定其數額。
中　　華　　民　　國　　111 　年　　8 　　月　　16　　日
                  中壢簡易庭      法  官  張得莉
以上為正本係照原本作成。
如不服本判決，應於送達後20日內，向本院提出上訴狀並表明上
訴理由，如於本判決宣示後送達前提起上訴者，應於判決送達後
20日內補提上訴理由書（須附繕本）。
如委任律師提起上訴者，應一併繳納上訴審裁判費。
中　　華　　民　　國　　111 　年　　8 　　月　　16　　日
                                  書記官  鄭涵勻